【裁判字號】    89,台上,3739
【裁判日期】    890629
【裁判案由】    違反槍砲彈藥刀械管制條例
【裁判全文】
最高法院刑事判決                              八十九年度台上字第三七三九號
    上訴人  甲○○
右上訴人因違反槍砲彈藥刀械管制條例案件，不服台灣高等法院中華民國八十九年三
月二十八日第二審判決（八十九年度上訴字第三二三號，起訴案號：台灣板橋地方法
院檢察署八十八年度偵字第一九二三一號），提起上訴，本院判決如左：
    主  文
上訴駁回。
    理  由
按刑事訴訟法第三百七十七條規定，上訴於第三審法院，非以判決違背法令為理由，
不得為之。是提起第三審上訴，應以原判決違背法令為理由，係屬法定要件。如果上
訴理由狀並未依據卷內訴訟資料，具體指摘原判決不適用何種法則或如何適用不當，
或所指摘原判決違法情事，顯與法律規定得為第三審上訴理由之違法情形，不相適合
時，均應認其上訴為違背法律上之程式，予以駁回。本件原判決認定上訴人甲○○於
民國八十八年八月五日凌晨二時許，在臺北市○○區○○街三四號四樓前住處，以新
臺幣四十萬元之價格，向綽號「長腳」之成年男子，購得德國製制式四○口徑手槍一
把、口徑○‧４吋制式子彈二十七顆，未經許可而持有該槍彈。並於八十八年八月七
日凌晨二時二十分許，在臺北市○○○路○段高架橋下不知名之計程車休息站，欲尋
綽號「小仔」之人理論未遇，持上開手槍及子彈，朝高架橋下牆壁射擊二槍，發射二
顆子彈，經警查獲並扣得該手槍、子彈等情，已敘明上開事實，業據上訴人於偵查及
第一審審中供承不諱，核與證人林義豐於第一審供證之情節相符，又有查扣手槍、子
彈之搜索扣押證明筆錄附卷可稽，而查扣之手槍一把係制式半自動手槍，槍管內具六
條右旋來復線，其機械性能良好，認具殺傷力；另子彈二十五顆，係制式子彈，可供
上述槍枝裝填發射，均認具殺傷力。而上訴人射擊後遺落彈殼二顆，經送鑑定之結果
，為前揭槍枝擊發，有內政部警政署刑事警察局鑑驗通知書二紙附卷可按。並以上訴
人所辯槍、彈均為魏文志所有云云，為不可採取，於理由內詳予指駁。因而撤銷第一
審判決，改判論處上訴人未經許可持有手槍（累犯）罪刑，並應於刑之執行完畢或赦
免後，令入勞動場所，強制工作年，已詳述其所憑之證據及其認定之理由，經核與
卷內證據資料相符，並無何違法情形存在。上訴人上訴意旨略以該槍、彈在彭青斌住
處查獲，彭某必知悉該違禁品為何人所有，而魏文志住處為台北縣樹林鎮○○路三二
二巷一號，另證人林義豐聽聞槍聲即已跑走，根本未見上訴人開槍，原審均未予傳訊
，自有應調查而未調查之違法。上訴人單純持有槍、彈，並無應受矯治之必要，行為
又非具社會危險性，原判決宣付強制工作，並未敘明其理由，自有判決不備理由之違
法等語。惟查原判決已敘明上訴人曾犯槍砲彈藥刀械管制條例、恐嚇、麻醉藥品管理
條例等前科，素行不佳，又未經許可持具有殺傷力之制式手槍一把、子彈多達二十七
顆，並持上開槍、彈前往計程車休息站欲找人理論，其行為對社會治安明顯具有危險
性及嚴重性之威脅，按諸憲法第二十三條規定及大法官會議釋字第四七一號解釋意旨
，本於比例原則，自應依槍砲彈藥刀械管制條例第十九條第一項規定予以宣告強制工
作，經核於法並無違誤。上訴意旨，徒憑己見，仍執陳詞，就原判決明白論斷之事項
，及原審認事採證職權之行使，任意指摘，泛言原判決理由不備及有調查未盡之違法
，且為單純事實之爭執，自非適法之第三審上訴理由。其上訴違背法律上之程式，應
予駁回。
據上論結，應依刑事訴訟法第三百九十五條前段，判決如主文。
中      華      民      國    八十九    年      六      月    二十九    日
                              最高法院刑事第八庭
                                  審判長法官  吳  雄  銘
                                        法官  池  啟  明
                                        法官  石  木  欽
                                        法官  郭  毓  洲
                                        法官  吳  三  龍
      右正本證明與原本無異
                                              書  記  官
中      華      民      國    八十九    年      七      月      三      日


司法院資訊處製作；財團法人民間司法改革基金會備份。
